::: {style="text-align: right"}
**Universidad de Chile**
:::

::: {style="text-align: right"}
**Ingeniería Industrial**
:::

::: {style="text-align: right"}
**IN5602**: Marketing II
:::

::: {style="text-align: right"}
**Prof**: Marcel Goic
:::

::: {style="text-align: right"}
**Auxs**: R. Cerda, JP. Coddou, G.Mora, F. Moraga, A .Muñoz
:::

---
title:  'Tarea 1 - Semestre Otoño 2021'
author: 'Nicolás Acevedo, Constanza Bastías, Pablo Ubilla'
date:   '05 de mayo de 2021'
output:
  html_document:
    df_print: paged
    theme: simplex
    highlight: tango
    toc: no
encoding: UTF-8
---

```{r setup, include=FALSE}
knitr::opts_chunk$set(echo = TRUE)
```

#  {.tabset}

## Enunciado

El canal moderno de supermercados ha crecido sostenidamente en todo el mundo y especialmente en los países en desarrollo. En esta tarea exploraremos el comportamiento de compras en una cadena de supermercados en Asia. Para estos efectos, "Supermerca2" ha provisto con información de ventas para tres de sus sucursales (A), (B) y (C) las cuales tienen sedes en las ciudades de Yangon, Mandalay y Naypyidaw respectivamente, en el lejano país de Birmania. "Supermerca2" vende productos de todo tipo, desde accesorios de moda hasta artículos de hogar y estilo de vida. Adicionalmente, la cadena posee un club de lealtad en que los clientes frecuentes pueden registrar sus compras al momento de la compra y así acceder a beneficios posteriormente.

Entre otras preguntas, "Supermerca2" está interesado en entender la satisfacción de sus clientes y así poder decidir sobre qué clientes enfocar los esfuerzos de ventas. En particular, en esta tarea nos concentraremos en entender qué factores afectan el Rating de un cliente, que corresponde a un puntaje en una escala de 10 puntos que indica el grado de satisfacción en la experiencia de compra. El estudio de la satisfacción de los clientes es relevante ya que por un lado nos permite identificar si ciertas salas del supermercado podrían estar entregando un servicio insatisfactorio y por otro nos entrega una señal temprana para saber la probabilidad de que un cliente haga una compra a futuro. En este sentido, la evaluación de la calidad de servicio podría ser informativa respecto al comportamiento de compra futuro.

Para el análisis dispone de una base de datos con una muestra de 1000 compras. El conjunto de datos es uno de los históricos de ventas de la empresa en donde se han registrado IDs de diferentes facturas en sus 3 sucursales durante las horas del día en que atienden. Además, se tienen registros del género del cliente, el precio y la cantidad del producto comprado, la forma de pago, entre otras.

La base de datos está disponible en <https://www.kaggle.com/aungpyaeap/supermarket-sales>, donde además puede acceder a un diccionario de datos con una descripción de cada una de las variables disponibles en la base de datos.

#### **Preguntas**

1.  (0 puntos) Explore los datos para entender la satisfacción de los clientes y qué variables podrían ayudar a predecir cuando un cliente está más satisfecho.

2.  (2.0 puntos) Usando los aprendizajes derivados de la exploración de datos, use un enfoque de regresión lineal para examinar cuantitativamente qué factores determinan la satisfacción al momento de realizar una compra.

-   

    a)  Proponga al menos dos especificaciones alternativas para el objetivo propuesto. Justifique muy brevemente por que las variables que está incluyendo en el modelo tienen sentido desde el punto de vista del negocio. Justifique además el nivel de agregación escogido y los índices considerados en el modelo.

-   

    b)  Sobre los dos modelos planteados en la parte anterior, aplique un método de selección automática de variables y compare respecto a los resultados anteriores.

3.  (1.0 puntos) Use al menos dos de los modelos de aprendizaje de máquinas que vimos en clases (MARS, kNN, regression tree, random forest) para generar un pronóstico de Rating de un cliente al realizar una compra y compare la capacidad de estos modelos con respecto a los de regresión lineal.

4.  (0.5 puntos) Compare las fortalezas y debilidades de los modelos anteriores, evalúe de acuerdo a algunas de las métricas que vimos en clases y discuta qué modelo recomendaría usar.

5.  (2.0 puntos) En esta parte, se compararán los grados de satisfacción entre las distintas salas de la cadena de supermercados. Para lo siguiente usted deberá clasificar cada evaluación de la calidad de servicios de acuerdo a si el cliente está o no satisfecho. Para eso puede considerar que un cliente está satisfecho si tiene un Rating mayor o igual a los 7 puntos. Con esto:

-   

    a)  Estimar un modelo de decisión homogéneo para cada sucursal y compare sus resultados entre sucursales. Discuta brevemente sus resultados.

-   

    b)  Estimar un modelo de decisión heterogéneo para cada sucursal y compare sus resultados entre sucursales. Discuta brevemente sus resultados.

-   *Observación: Recuerde que la variable utilizada es entera.*

6.  (0.5 puntos) Resuma sus aprendizajes principales en un máximo de 4 tablas o figuras. Redacte de manera concisa sus resultados tal como los reportaría al departamento comercial interesado en aprender del comportamiento de clientes. Agregue cualquier conclusión o idea que le parezca relevante de comunicar.

#### **Reglas del juego**

-   Las tareas buscan replicar parcialmente las labores a las que se enfrentarían en el análisis de datos en una organización para el apoyo en la toma de decisiones. Por esto, se han propuesto preguntas relativamente abiertas que requieren que ustedes discutan y decidan cual es el mejor enfoque de solución. Les pedimos que se involucren tempranamente en el desarrollo de la tarea para tener una discusión enriquecedora.

-   Todas las dudas, comentarios y errores publicarlos exclusivamente en el foro de u-cursos. De esta forma todos se benefician de las respuestas ofrecidas.

-   Consideramos que es muy importante que logren escribir un informe conciso con una redacción acorde de un informe técnico profesional, los análisis y las conclusiones que obtengan de cada pregunta es en específico lo que debe declararse. La presentación y comunicación de resultados es parte integral de la tarea y por tanto será evaluada cuidadosamente.

-   La tarea se desarrolla en grupos de máximo 3 integrantes. No hay excepciones. El entregable principal es un único markdown separado en tres tabs (a través de la opción .tabset). En el primer tab incluya todo el desarrollo de la tarea adecuadamente comentado. El segundo tab incluya el resumen de sus resultado de acuerdo a lo pedido en la pregunta 6. Este segundo tab es el que usarán en caso de que les corresponda presentar sus resultados. Considere el tercer tab como de anexos y puede incluir aquí cualquier resultado complementario. Para entregar sus resultados suba vía u-cursos un único archivo comprimido llamado t1-A1-A2-A3.zip, donde A1, A2 y A3 es el primer apellido de los integrantes del grupo. Incluya tanto el archivo .html de salida del markdown como los códigos fuentes que permitan reproducir sus resultados.

-   Para la pregunta 6 consideramos que 4 figuras son suficientes para resumir los aprendizajes más relevantes, pero si están convencidos de que agregar una figura adicional es absolutamente necesaria, ¡adelante!

-   La fecha de entrega de la tarea es el día miércoles 5 de Mayo a las 09:00 hrs, sin excepciones y no habrá plazo extra para la entrega. Si por algún motivo de fuerza mayor se ve imposibilitado de entregar la tarea en el plazo estipulado, deberá escribir directamente al profesor explicando su situación. El profesor decidirá el curso de acción de acuerdo a los méritos del caso.

-   Recuerde que tenemos contempladas dos sesiones de presentaciones de las tareas. La primera sesión, a realizarse el día jueves 29 de Abril, está destinada a que compartan sus avances y podamos identificar de manera conjunta cuáles podrían ser dificultades técnicas que requieran orientación adicional. La segunda sesión, a realizarse el día jueves 6 de Mayo, está destinada para que expongan los resultados más relevantes de su trabajo y resuman sus principales aprendizajes, para que tanto los compañeros como el equipo docente puedan proveer retroalimentación. Todos los grupos deben estar disponibles para presentar en ambas ocasiones, pero si hay grupos voluntarios se les dará preferencia. Las presentaciones tendrán una duración máxima de 10 minutos y no es necesario que preparen material adicional. Esperamos que la salida del markdown sea lo suficientemente explicativa para comunicar sus resultados.

-   El equipo docente considera que la copia de tareas atenta en contra de tu aprendizaje y por tanto aplicará todas las medidas que estén a su disposición para desincentivar esta mala práctica.

## Preliminares

Escribe acá todos los comandos que necesitas ejecutar antes de abordar las preguntas de la tarea (carga de librerías, lectura de datos, limpieza de la data, transformación de variables y todo lo que necesites)

#### Preparación Tarea
1. Se cargan las librerías a utilizar, y se prepara el ambiente de R

```{r echo=FALSE}
rm(list=ls())   # Limpiamos todos los objetos creados en R.
graphics.off() # Limpiamos los gráficos en el ambiente Plots 
set.seed(12345) #Fijamos una semilla de aleatoriedad. 

# Cargamos librerias útiles
library(dplyr)
library(knitr) 
library(readr)
library(lubridate)
library(ggplot2)
library(lattice) 
library(caret) 
```
2. Se transformar las variables necesarias
```{r echo=FALSE}
# Cargar Bases de Datos
supermarket_sales <- read_csv("./supermarket_sales.csv")
df <- supermarket_sales

# Transformar a categoricas
df$Branch = as.factor(df$Branch)
df$City = as.factor(df$City)
df$`Customer type`= as.factor(df$`Customer type`)
df$Gender =as.factor(df$Gender)
df$`Product line` = as.factor(df$`Product line`)
df$Payment = as.factor(df$Payment)

# Pasar Date a tipo fecha
df$Date = as.Date(df$Date, tryFormats = c("%m/%d/%Y"))

# Obtenemos las horas de cada Time
df$Hour <- as.numeric(hour(df$Time))

# Obtenemos cada mes (como factor)
df$Month <- as.factor(month(df$Date))

# Agregamos el día de la semana (ordenados)
df$Day <- factor(weekdays(df$Date))

# Fracciones del día en mañana/almuerzo/tarde/noche
df$Frac_Day = as.factor(ifelse(df$Hour <= 11,1, ifelse(df$Hour<=15,2,ifelse(df$Hour<=17,3,4))))

# Devolvemos a factor las horas (esto pues para el paso anterior se necesitaban en numeric)
df$Hour <- as.factor(hour(df$Time))

# Creamos semanas de 7 días (cada mes con 4 semanas)
df$Week <- as.factor(ceiling(day(df$Date)/7))
df[df$Week == 5,'Week'] <- '4'

# Dividimos por semana (se cuentan las semanas de la primera fecha de la BD a la última)
df$Semana <- cut(df$Date, breaks = "1 week", labels = FALSE)
df$Semana = as.factor(df$Semana)
df <- df[with(df, order(df$Date)), ] 




```
3. Se divide la base de datos en entrenamiento (train) y testeo (test) utilizando 80/20%
```{r echo=FALSE}
#Divsion de los datos

# samples aleatorio
index <- sample(1:nrow(df), size= nrow(df)*0.8)
# entrenamiento 80%
train <- df[index, ]
# test 20%
test  <- df[-index, ]

```


## Desarrollo

Documenta acá el desarrollo de tu tarea por pregunta.

#### Pregunta 1

(0 puntos) Explore los datos para entender la satisfacción de los clientes y qué variables podrían ayudar a predecir cuando un cliente está más satisfecho.

A continuación se realizan distitnos EDA, el primero sólo viendo cómo se comportan los datos de la base de datos (df), el segundo (bidimensional) se ve la relación entre las variables dadas , y los siguientes interaccionando variables, o bien con las creadas en la parte anterior.

##### 1. Exploración de datos

```{r P1}
#Exploración de datos

#1. Histograma variable de interes
ggplot(data=df)+ #Se define un gráfico con ggplot()
  aes(x=Rating)+ #Solo le ingresamos el eje "x" para un histograma
  geom_histogram(col="black", fill="green", alpha = 0.2) # Se define la forma del gráfico. "col" pinta el contorno, "fill" el entorno y "alpha" entrega transparencia 

#2. Histograma Unit price
ggplot(data=df)+
  aes(x=Total)+
  geom_histogram(col="black", fill="green", alpha=0.2)+
  xlab("Precio unitario")+ #Etiqueta para el eje x
  ylab("Frecuencia")+ #Etiqueta para el eje y
  ggtitle("Distribución Precio unitario")+ #Título del gráfico
  theme(plot.title = element_text(hjust = 0.5)) #centra el título en el gráfico. Lo ajusta en la posición horizontal (hjust = 0.5)

#3. Histograma Unit price usando log()
ggplot(data=df)+
  aes(x=log(Total))+
  geom_histogram(col="black", fill="green", alpha=0.2)+
  xlab("Precio unitario")+ #Etiqueta para el eje x
  ylab("Frecuencia")+ #Etiqueta para el eje y
  ggtitle("Distribución Precio unitario")+ #Título del gráfico
  theme(plot.title = element_text(hjust = 0.5)) #centra el título en el gráfico. Lo ajusta en la posición horizontal (hjust = 0.5)

````



##### 2. EDA BIDEMSIONAL
A continuación se ven las relaciones entre la variable de interés (Rating) y el resto de las variables de la base que pudiesen explicar (una a una).

```{r}
#4. Boxplot Branch vs Rating
ggplot(df) +
  aes(x=Branch, y=Rating) +
  geom_boxplot(alpha=0.4, fill="black") #cambiamos el tipo de gráfico


# OBS: Vemos que los precios son similares, pero que van subiendo un poco de Branch en Branch en cuando 
# la media. En cambio, en Rating, se ve una clara baja de este en la Branch B.

#6. Boxplot Day vs Rating
ggplot(df) +
  aes(x=Day, y=Rating) +
  geom_boxplot(alpha=0.4, fill="black") #cambiamos el tipo de gráfico

#OBS: se ven ciertos cambios en el rating según el día

#7. Boxplot Day vs Unit price
ggplot(df) +
  aes(x=Day, y=`Unit price`) +
  geom_boxplot(alpha=0.4, fill="black") #cambiamos el tipo de gráfico

#8. Boxplot Semana vs Unit price
ggplot(df) +
  aes(x=Semana, y=`Unit price`) +
  geom_boxplot(alpha=0.4, fill="black") #cambiamos el tipo de gráfico

#9. Boxplot Semana vs Rating
ggplot(df) +
  aes(x=Semana, y=Rating) +
  geom_boxplot(alpha=0.4, fill="blue") #cambiamos el tipo de gráfico

#OBS: se ven ciertos cambios en el rating según la semana

#10. Boxplot Branch
ggplot(df) +
  aes(x=Gender, y=`Unit price`) +
  geom_boxplot(alpha=0.4, fill="black") #cambiamos el tipo de gráfico

#11. Boxplot Gender vs Rating
ggplot(df) +
  aes(x=Gender, y=Rating) +
  geom_boxplot(alpha=0.4, fill="blue") #cambiamos el tipo de gráfico

#OBS: no hay cambios notables

#12. Boxplot Payment vs Unit price
ggplot(df) +
  aes(x=Payment, y=`Unit price`) +
  geom_boxplot(alpha=0.4, fill="black") #cambiamos el tipo de gráfico

#13. Boxplot Payment vs Rating
ggplot(df) +
  aes(x=Payment, y=Rating) +
  geom_boxplot(alpha=0.4, fill="blue") #cambiamos el tipo de gráfico

#OBS: pocos cambios

#14. Boxplot Customer type vs Unit price
ggplot(df) +
  aes(x=`Customer type`, y=`Unit price`) +
  geom_boxplot(alpha=0.4, fill="black") #cambiamos el tipo de gráfico

#15. Boxplot Customer type vs Rating
ggplot(df) +
  aes(x=`Customer type`, y=Rating) +
  geom_boxplot(alpha=0.4, fill="blue") #cambiamos el tipo de gráfico

#16. Boxplot Customer type vs Unit price
ggplot(df) +
  aes(x=`Customer type`, y=`Unit price`) +
  geom_boxplot(alpha=0.4, fill="black") #cambiamos el tipo de gráfico

#17. Boxplot Customer type vs Rating
ggplot(df) +
  aes(x=`Customer type`, y=Rating) +
  geom_boxplot(alpha=0.4, fill="blue") #cambiamos el tipo de gráfico

```
En general se ve que las variables de la base de datos por si solas, no explican la variable de interés Rating, para corroborar, se evalúan las correlaciones:

```{r}
library(dplyr)
df_numeric <- select_if(df, is.numeric)
corr <- cor(df_numeric)
corr

corr2 <- rcorr(as.matrix(df_numeric))
corr2

```



##### 3. EDA Tridimensional
A continuación, se evalúa cómo se explicaría la variable de interés tomando distintas variables de la base, así, se ve cómo afectan dos variables a Rating según su clase (categóricas, de tiempo, ...)
```{r}

#
# Tridimensionales Categóricas
#

#---------------------------------------------------------------------
# Branch v/s Rating

#18. Boxplot Branch v/s Rating r/ Gender
ggplot(df) +
  aes(x=Branch, y=Rating, col=Gender) +
  geom_boxplot(alpha=0.4, fill='white') #cambiamos el tipo de gráfico
#OBS: hay variaciones entre calificaciones por genero según la tienda

#19. Boxplot Branch v/s Rating r/ `Customer type`
ggplot(df) +
  aes(x=Branch, y=Rating, col=`Customer type`) +
  geom_boxplot(alpha=0.4, fill='white') #cambiamos el tipo de gráfico

#20. Boxplot Branch v/s Rating r/ `Product Line`
ggplot(df) +
  aes(x=Branch, y=Rating, col=`Product line`) +
  geom_boxplot(alpha=0.4, fill='white') #cambiamos el tipo de gráfico
#OBS: hay variaciones entre las calificaciones según el tipo de producto y tienda

#21. Boxplot Branch v/s Rating r/ Payment
ggplot(df) +
  aes(x=Branch, y=Rating, col=Payment) +
  geom_boxplot(alpha=0.4, fill='white') #cambiamos el tipo de gráfico
#OBS: hay ciertas variaciones pero no tan importantes

#---------------------------------------------------------------------
# Gender v/s Rating

#22. Boxplot Gender v/s Rating r/ `Customer type`
ggplot(df) +
  aes(x=Gender, y=Rating, col=`Customer type`) +
  geom_boxplot(alpha=0.4, fill='white') #cambiamos el tipo de gráfico

#23. Boxplot Gender v/s Rating r/ `Product Line`
ggplot(df) +
  aes(x=Gender, y=Rating, col=`Product line`) +
  geom_boxplot(alpha=0.4, fill='white') #cambiamos el tipo de gráfico

#24. Boxplot Gender v/s Rating r/ Payment
ggplot(df) +
  aes(x=Gender, y=Rating, col=Payment) +
  geom_boxplot(alpha=0.4, fill='white') #cambiamos el tipo de gráfico

#---------------------------------------------------------------------
# `Customer type` v/s Rating

#25. Boxplot `Customer type` v/s Rating r/ `Product Line`
ggplot(df) +
  aes(x=`Customer type`, y=Rating, col=`Product line`) +
  geom_boxplot(alpha=0.4, fill='white') #cambiamos el tipo de gráfico

#26. Boxplot `Customer type` v/s Rating r/ Payment
ggplot(df) +
  aes(x=`Customer type`, y=Rating, col=Payment) +
  geom_boxplot(alpha=0.4, fill='white') #cambiamos el tipo de gráfico

#---------------------------------------------------------------------
# `Product Line` v/s Rating

#27. Boxplot `Product line`  v/s Rating r/ Payment
ggplot(df) +
  aes(x=Payment, y=Rating, col=`Product line`) +
  geom_boxplot(alpha=0.4, fill='white') #cambiamos el tipo de gráfico 

#---------------------------------------------------------------------

# Tiempo incluído

#---------------------------------------------------------------------

# Tiempo agregado

#28. Boxplot Branch v/s Rating r/ Day
ggplot(df) +
  aes(x=Day, y=Rating, col=Branch) +
  geom_boxplot(alpha=0.4, fill='white') #cambiamos el tipo de gráfico 

#29. Boxplot Branch v/s Rating r/ Week
ggplot(df) +
  aes(x=Week, y=Rating, col=Branch) +
  geom_boxplot(alpha=0.4, fill='white') #cambiamos el tipo de gráfico 

# Tiempo contínuo 

#30. Boxplot Branch v/s Rating r/ Week
ggplot(df) +
  aes(x=Semana, y=Rating, col=Branch) +
  geom_boxplot(alpha=0.4, fill='white') #cambiamos el tipo de gráfico 

#31. Boxplot Branch v/s Rating r/ Week
ggplot(df) +
  aes(x=Month, y=Rating, col=Branch) +
  geom_boxplot(alpha=0.4, fill='white') #cambiamos el tipo de gráfico 

#---------------------------------------------------------------------

# Numéricas

#---------------------------------------------------------------------

#32. Scatterplot Unit Price v/s Rating r/ Gender
ggplot(df) +
  aes(x=`Unit price`, y=Rating, col=Gender)+ #Se agrega una dimensión de colores "col".
  geom_point(size=1, alpha=0.4) +
  geom_smooth(se=FALSE, method="lm") 

#33. Scatterplot Unit Price v/s Rating r/ Gender
ggplot(df) +
  aes(x=`Unit price`, y=Rating, col=Gender)+ #Se agrega una dimensión de colores "col".
  geom_point(size=1, alpha=0.4) +
  geom_smooth(se=FALSE, method="lm") 
#
##34. Scatterplot Branch
#ggplot(df) +
#  aes(x=log(Total), y=Rating, col=Day)+ #Se agrega una dimensión de colores "col".
#  geom_point(size=1, alpha=0.4) +
#  geom_smooth(se=FALSE, method="lm") +
#  xlab("Precio unitario") 
```
De este análisis, ya se pueden observar ciertas interacciones entre variables que pudiesen explicar el Rating

##### 4. EDA Cuadrimensional
Similar a la parte anterior, se evlíua cómo afectan tres variables a Rating.

```{r}
#
# Cuadrimensional
#

#---------------------------------------------------------------------
# Branch:Gender v/s Rating

#35. Boxplot Branch:Gender v/s Rating r/ `Customer type`
ggplot(df) +
  aes(x=Branch:Gender, y=Rating, col=`Customer type`) +
  geom_boxplot(alpha=0.4, fill='white') + #cambiamos el tipo de gráfico
  theme(axis.text.x = element_text(angle = 30))

#36. Boxplot Branch v/s Rating r/ `Product Line`
ggplot(df) +
  aes(x=Branch:Gender, y=Rating, col=`Product line`) +
  geom_boxplot(alpha=0.4, fill='white') + #cambiamos el tipo de gráfico
  theme(axis.text.x = element_text(angle = 30))

#37. Boxplot Branch v/s Rating r/ Payment
ggplot(df) +
  aes(x=Branch:Gender, y=Rating, col=Payment) +
  geom_boxplot(alpha=0.4, fill='white') + #cambiamos el tipo de gráfico
  theme(axis.text.x = element_text(angle = 30))


# Branch:`Customer type` v/s Rating

#38. Boxplot Branch:`Customer type` v/s Rating r/ `Product Line`
ggplot(df) +
  aes(x=`Customer type`:Branch, y=Rating, col=`Product line`) +
  geom_boxplot(alpha=0.4, fill='white') + #cambiamos el tipo de gráfico
  theme(axis.text.x = element_text(angle = 30))

#39. Boxplot Branch:`Customer type` v/s Rating r/ Payment
ggplot(df) +
  aes(x=Branch:`Customer type`, y=Rating, col=Payment) +
  geom_boxplot(alpha=0.4, fill='white') + #cambiamos el tipo de gráfico
  theme(axis.text.x = element_text(angle = 30))

# Branch:Payment v/s Rating

#40. Boxplot Branch:Payment v/s Rating r/ `Product Line`
ggplot(df) +
  aes(x=Branch:Payment, y=Rating, col=`Product line`) +
  geom_boxplot(alpha=0.4, fill='white') + #cambiamos el tipo de gráfico
  theme(axis.text.x = element_text(angle = 30))

#---------------------------------------------------------------------
# Gender:`Customer type` v/s Rating

#41. Boxplot Gender:`Customer type` v/s Rating r/ `Product line`
ggplot(df) +
  aes(x=Gender:`Customer type`, y=Rating, col=`Product line`) +
  geom_boxplot(alpha=0.4, fill='white') + #cambiamos el tipo de gráfico
  theme(axis.text.x = element_text(angle = 30))

#42. Boxplot Gender:`Customer type` v/s Rating r/ Payment
ggplot(df) +
  aes(x=Payment:Gender, y=Rating, col=`Customer type`) +
  geom_boxplot(alpha=0.4, fill='white') + #cambiamos el tipo de gráfico
  theme(axis.text.x = element_text(angle = 30))

# Gender:Payment v/s Rating

#43. Boxplot Gender:Payment v/s Rating r/ `Product line`
ggplot(df) +
  aes(x=Payment:Gender, y=Rating, col=`Product line`) +
  geom_boxplot(alpha=0.4, fill='white') + #cambiamos el tipo de gráfico
  theme(axis.text.x = element_text(angle = 30))

#---------------------------------------------------------------------

# `Customer type`:Payment v/s Rating

#44. Boxplot `Customer type`:Payment v/s Rating r/ `Product line`
ggplot(df) +
  aes(x=`Customer type`:Payment, y=Rating, col=`Product line`) +
  geom_boxplot(alpha=0.4, fill='white') + #cambiamos el tipo de gráfico
  theme(axis.text.x = element_text(angle = 30))



#---------------------------------------------------------------------

# Tiempo incluído

#---------------------------------------------------------------------

# Tiempo agregado

#45. Boxplot Branch:`Customer type` v/s Rating r/ Day
ggplot(df) +
  aes(x=Day, y=Rating, col=Branch:`Customer type`) +
  geom_boxplot(alpha=0.4, fill='white') #cambiamos el tipo de gráfico 

#46. Boxplot Branch v/s Rating r/ Week
ggplot(df) +
  aes(x=Week, y=Rating, col=Branch:`Customer type`) +
  geom_boxplot(alpha=0.4, fill='white') #cambiamos el tipo de gráfico 

# Tiempo contínuo 

#47. Boxplot Branch v/s Rating r/ Week
ggplot(df) +
  aes(x=Semana, y=Rating, col=Branch:`Customer type`) +
  geom_boxplot(alpha=0.4, fill='white') #cambiamos el tipo de gráfico 

#48. Boxplot Branch v/s Rating r/ Week
ggplot(df) +
  aes(x=Month, y=Rating, col=Branch:`Customer type`) +
  geom_boxplot(alpha=0.4, fill='white') #cambiamos el tipo de gráfico 

#---------------------------------------------------------------------

# Tiempo agregado

#49. Boxplot Branch:`Customer type` v/s Rating r/ Day
ggplot(df) +
  aes(x=Day, y=Rating, col=Branch:`Customer type`) +
  geom_boxplot(alpha=0.4, fill='white') #cambiamos el tipo de gráfico 

#50. Boxplot Branch v/s Rating r/ Week
ggplot(df) +
  aes(x=Week, y=Rating, col=Branch:`Customer type`) +
  geom_boxplot(alpha=0.4, fill='white') #cambiamos el tipo de gráfico 

# Tiempo contínuo 

#51. Boxplot Branch v/s Rating r/ Week
ggplot(df) +
  aes(x=Semana, y=Rating, col=Branch:`Customer type`) +
  geom_boxplot(alpha=0.4, fill='white') #cambiamos el tipo de gráfico 

#52. Boxplot Branch v/s Rating r/ Week
ggplot(df) +
  aes(x=Month, y=Rating, col=Branch:`Customer type`) +
  geom_boxplot(alpha=0.4, fill='white') #cambiamos el tipo de gráfico 




```
##### 5. EDA Quintimensional
Tal como en la parte anterior, se evalúa cómo afectan cierto número de variables a Rating, en este caso cinco.

```{r}

#53. Boxplot Branch:Gender:`Customer type` v/s Rating r/ `Product Line`

ggplot(df) +

aes(x=`Customer type`:Branch:Month, y=Rating, col=`Product line`) +

geom_boxplot(alpha=0.4, fill='white') + #cambiamos el tipo de gráfico

theme(axis.text.x = element_text(angle = 30))

#
# Quintimensional
#

#---------------------------------------------------------------------
# Branch:Gender:`Customer type` v/s Rating

#54. Boxplot Branch:Gender:`Customer type` v/s Rating r/ `Product Line`
ggplot(df) +
  aes(x=Branch:Gender:`Customer type`, y=Rating, col=`Product line`) +
  geom_boxplot(alpha=0.4, fill='white') + #cambiamos el tipo de gráfico
  theme(axis.text.x = element_text(angle = 30))

#55. Boxplot Branch:Gender:`Customer type` v/s Rating r/ Payment
ggplot(df) +
  aes(x=Branch:Gender:`Customer type`, y=Rating, col=Payment) +
  geom_boxplot(alpha=0.4, fill='white') + #cambiamos el tipo de gráfico
  theme(axis.text.x = element_text(angle = 30))


# Branch:Gender:Payment v/s Rating

#56. Boxplot Branch:Gender:Payment v/s Rating r/ `Product Line`
ggplot(df) +
  aes(x=Branch:Gender:Payment, y=Rating, col=`Product line`) +
  geom_boxplot(alpha=0.4, fill='white') + #cambiamos el tipo de gráfico
  theme(axis.text.x = element_text(angle = 30))

#---------------------------------------------------------------------



```






#### Pregunta 2

(2.0 puntos) Usando los aprendizajes derivados de la exploración de datos, use un enfoque de regresión lineal para examinar cuantitativamente qué factores determinan la satisfacción al momento de realizar una compra.

**a)** Proponga al menos dos especificaciones alternativas para el objetivo propuesto. Justifique muy brevemente por que las variables que está incluyendo en el modelo tienen sentido desde el punto de vista del negocio. Justifique además el nivel de agregación escogido y los índices considerados en el modelo.

#####1. En primera instancia se va a correr una regresión sólo con las variables que no guardan relación con el resto, tal cual vienen en la base. Esto es, no incluir dos varibles independientes tal que una se pueda explicar por la otra.

Customer type: se esperaría que haya cambios según se es miembro o no (ej. si es miembro puede ser más exigente a la hora de evaluar la tienda)
Gender: se esperaría un efecto según se es H/M (ej. cierto género es más exigente a la hora de evaluar)
Product line: podría haber cambios en el rating por la línea de producto
Unit price: se esperaría que mientras más caro un producto, menor rating
Quantity: a mayor cantidad, menor rating
Unit price*Quantity: (distinto al total pues no incluye TAX), se esperaría que a mayor valor, menor rating
Month: dependiendo del mez, podría cambiar el rating (por ejemplo si es marzo)
Day: ciertos días podría variar el rating (ej. un lunes donde es comienzo de semana, podría bajar la nota dados los estados de ánimo)
Hour: ciertas horas del día, podrían variar el rating.

En cuanto al nivel de agregación, interesa ver cómo se ve afectado el Rating según fechas (mes, día, ...)

```{r P2_a}
#Regresion lineal sin diferenciar por tienda

train.lm <- train(form = Rating ~ Branch + `Customer type` + Gender + `Product line` + `Unit price` +  Quantity + `Unit price`*Quantity + Payment + Month + Day + Hour, #Fórmula
                  data = train, #Datos
                  method = "lm", #Algoritmo 
                  trControl = trainControl(method = "cv", number = 5) #Method = cross validation, number=10 (k-fold) 
)
test.lm  <- predict(train.lm , newdata=test) #Vector de datos predichos. Recibe una base de datos (newdata) y un modelo entrenado (train.lm)
error.lm <- test$Rating-test.lm #Calcular los errores de predicción (dato real - dato estimado)
summary(train.lm)
print(paste('Error de predicción: ', mean(abs(error.lm))))
```
Se puede ver que la variable de interés no se explica muy bien por las variables independientes de este modelo, lo cual tiene sentido según el EDA bidimensional realizado en la parte anterior.

#####2. Agregamos a la regresión la variable Week, donde podría haber un efecto al pasar el tiempo en semanas.

```{r}

#2. Regresion lineal con intervalos temporales
train.lm2 <- train(form = Rating ~ Branch + `Customer type` + Gender + `Product line` + `Unit price` + Quantity + `Unit price`*Quantity + Payment + Month + Week + Day + Hour, #Fórmula
                  data = train, #Datos
                  method = "lm", #Algoritmo
                  na.action = na.pass, # Ignorar NA
                  trControl = trainControl(method = "cv", number = 5) #Method = cross validation, number=10 (k-fold) 
)
test.lm2  <- predict(train.lm2 , newdata=test) #Vector de datos predichos. Recibe una base de datos (newdata) y un modelo entrenado (train.lm)
error.lm2 <- test$Rating-test.lm2 #Calcular los errores de predicción (dato real - dato estimado)
summary(train.lm2)
print(paste('Error de predicción: ', mean(abs(error.lm2))))
```
Se puede observar que este modelo tampoco explica de la forma deseada la variable de interés (poca significancia), sin embargo, disminuye el error de predicción.


#####3. Regresión con interacciones "Branch x Customer type x Month" y "Gender x Payment x Product line", pues se vio en el EDA cuadrimensional ciertas variaciones notables en la variable de interés.
a. Branch x Customer type x Month: en el gráfico N°48, se vieron variaciones según este tipo de variables, por ejemplo, según tienda, varía el Rating, lo mismo para tipo de cliente, y que estos efectos también varían según el mes.

b. Gender x Payment x Product line: también se pueden ver variaciones interesantes en el gráfico N°43

```{r P2_a }

#3.Regresion lineal con intervalos temporales
train.lm3 <- train(form = Rating ~ 
                    Branch * `Customer type` * Month  + 
                    Gender  * Payment * `Product line` + 
                    `Unit price`+ Quantity + 
                    Hour + Day + Week, #Fórmula
                  data = train, #Datos
                  method = "lm", #Algoritmo
                  na.action = na.pass, # Ignorar NA
                  trControl = trainControl(method = "cv", number = 5) #Method = cross validation, number=10 (k-fold) 
)
test.lm3  <- predict(train.lm3 , newdata=test) #Vector de datos predichos. Recibe una base de datos (newdata) y un modelo entrenado (train.lm)
error.lm3 <- test$Rating-test.lm3 #Calcular los errores de predicción (dato real - dato estimado)
summary(train.lm3)
print(paste('Error de predicción: ', mean(abs(error.lm3))))
```
Disminuye el error de predicción, sin embargo, hay poca siginificancia en las variables.


#####4. Separamos ahora la regresión por tiendas/branches, pues puede explicarse el rating según la tienda, teniendo efectos independientes. Además, se agrega las interacciones anteriores.

```{r}

#4. Regresion lineal diferenciando por tienda 
allstores = unique(train$Branch) # Valores únicos de cada tienda

nobs = nrow(train)  # filas del set de training
nbranches = length(allstores) # n de tiendas

atributos_interes <- c('Total','Gender')
#regcoeff = array(NA, dim=c(nbranches,length(atributos_interes))) # matriz auxiliar vacía para los coefs de las 3 tiendas
regcoeff = array(NA, dim=c(nbranches,11))
# Loop en las tiendas
for (i in 1:nbranches){
 
  sub_train <- train[(train$Branch==allstores[i]),]

  
  
  #regrmodel = lm(Rating2 ~ Uprice + Gender2 + Semana2)
  reg_model <- lm(Rating ~
                     `Customer type` * Month  + 
                    Gender  * Payment * `Product line` + 
                    `Unit price`+ Quantity + 
                    Hour + Day + Week, #Fórmula, 
                  data = sub_train)
  
  #print(summary(reg_model))
 # print(reg_model$coeff)
  #regcoeff[i,] = reg_model$coeff
  
  sub_test <- test[test$Branch==allstores[i],]
  test.lm4  <- predict(reg_model , newdata=sub_test) #Vector de datos predichos. Recibe una base de datos (newdata) y un modelo entrenado (train.lm)
  error.lm4 <- (sub_test$Rating -  test.lm4) #Calcular los errores de predicción (dato real - dato estimado)
  summary(reg_model)
  print(paste('Branch:', allstores[i],'\tError:',mean(abs(error.lm4))))
}
```
Se puede observar distitnos errores de predicción según tienda.


**b)** Sobre los dos modelos planteados en la parte anterior, aplique un método de selección automática de variables y compare respecto a los resultados anteriores.


1. Se usa LASSO para seleccionar las varibles más importantes de la regresión anterior.
```{r P2_b}
#Regresión autoselección
# Lasso

train.lasso <- train(form = Rating ~ 
                      Branch * `Customer type` * Month  +
                      Gender  * Payment * `Product line` +
                      Hour + Day + Week +
                     `Unit price`*Quantity, #Fórmula
                  data = train, #Datos
                  method = "glmnet", #Algoritmo 
                  tuneGrid = expand.grid(alpha = 1, lambda = 1),
                  trControl = trainControl(method = "cv", number = 5) #Method = cross validation, number=10 (k-fold) 
)
test.lasso  <- predict(train.lasso , newdata=test) #Vector de datos predichos. Recibe una base de datos (newdata) y un modelo entrenado (train.lm)
error.lasso <- test$Rating-test.lasso #Calcular los errores de predicción (dato real - dato estimado)

print(paste('Error de predicción: ', mean(abs(error.lasso))))
```
Se observa una baja en el error de predicción.

2. Se usa Ridge. 

```{r}
#Regresión autoselección
# Risge

train.rr <- train(form = Rating ~ 
                      Branch * `Customer type` * Month  +
                      Gender  * Payment * `Product line` +
                      Hour + Day + Week +
                      `Unit price`*Quantity, #Fórmula
                  data = train, #Datos
                  method = "glmnet", #Algoritmo 
                  tuneGrid = expand.grid(alpha = 0, lambda = 1),
                  trControl = trainControl(method = "cv", number = 5) #Method = cross validation, number=10 (k-fold) 
)
test.rr <- predict(train.rr , newdata=test) #Vector de datos predichos. Recibe una base de datos (newdata) y un modelo entrenado (train.lm)
error.rr <- test$Rating-test.rr #Calcular los errores de predicción (dato real - dato estimado)

print(paste('Error de predicción: ', mean(abs(error.rr))))
```
Aumenta el error de predicción en comparación a LASSO.



##### Comparación de resultados
A continuación, se comparan los modelos anteriores (regresiones lineales y selección automática)
```{r}
rating.test <- data.frame(lm1=test.lm, lm2=test.lm2, lm3=test.lm3, lasso=test.lasso, ridge=test.rr, rating=test$Rating)
error.test <- data.frame(lm1=error.lm, lm2=error.lm2, lm3=error.lm3, lasso=error.lasso, ridge=error.rr)

summary(abs(error.test))
summary(error.test)
boxplot(abs(subset(error.test))); title(main="RL + Autom models", sub="Forecasting Absolute Errors")
boxplot(subset(error.test)); title(main="RL + Autom models", sub="Forecasting Errors")
```
Dado lo anterior, LASSO pareciera ser el mejor método.

#### Pregunta 3

(1.0 puntos)Use al menos dos de los modelos de aprendizaje de máquinas que vimos en clases (MARS, kNN, regression tree, random forest) para generar un pronóstico de Rating de un cliente al realizar una compra y compare la capacidad de estos modelos con respecto a los de regresión lineal.

Como KNN es un método que depende de una métrica de distancia (default euclidiana), entonces no se puede simplemente comparar los atributos numéricos con los categóricos, se necesita hacerlos comparables a ambos para que no dependa todo sólo de los numéricos. En este caso, se puede normalizar con el método de Min-Max:

```{r echo=FALSE}

# Min-Max:
min.max <- function(column){
  max <- max(column)
  min <- min(column)
  norm.column <- (column-min)/(max-min)  
  return(norm.column)
}

# Copia de train y test
train.knn <- data.frame(train)
test.knn  <- data.frame(test)

# Unit Price
train.knn$Unit.price <- min.max(train$`Unit price`)
test.knn$Unit.price  <- min.max(test$`Unit price`)

# Quantity
train.knn$Quantity <- min.max(train$Quantity)
test.knn$Quantity  <- min.max(test$Quantity)

# Rating
#train.knn$Rating <- min.max(train$Rating)
#test.knn$Rating  <- min.max(test$Rating)

head(train.knn)
```
##### 1. KNN
```{r P3, Warning=FALSE}
#Modelo de aprendizaje de máquinas
#1. ML --> KNN
train.knn.prediction<- train(Rating ~ 
                      Branch * Customer.type* Month  +
                      Gender  * Payment * Product.line +
                      Hour + Day + Week + 
                      Unit.price*Quantity, #Fórmula
                   data=train.knn, 
                   method="knn",  
                   trControl = trainControl("cv", number=10),
                   preProcess = c("center","scale"),
                   tuneLength = 10
)

print(train.knn.prediction)
ggplot(train.knn.prediction)
test.knn.prediction  <- predict(train.knn.prediction, newdata=test.knn) 
error.knn <- test.knn$Rating-test.knn.prediction
print(paste('Error de predicción: ', mean(abs(error.knn))))
```

##### 2. Random Forest
```{r}

#2. ML --> Random forest
train.randomf <- train(Rating ~ 
                        Branch * `Customer type` * Month  +
                        Gender  * Payment * `Product line` +
                        Hour + Day + Week +
                        `Unit price`*Quantity, #Fórmula
                       data=train, method="rf",  
                       trControl = trainControl("cv", number=5),
                       preProcess = c("center","scale"),
                       tuneLength = 5 
)
print(train.randomf)
ggplot(train.randomf)
test.randomf  <- predict(train.randomf, newdata=test) 
error.randomf <- test$Rating-test.randomf
print(paste('Error de predicción: ', mean(abs(error.randomf))))
```

#### Pregunta 4

(0.5 puntos) Compare las fortalezas y debilidades de los modelos anteriores, evalúe de acuerdo a algunas de las métricas que vimos en clases y discuta qué modelo recomendaría usar.


Para comparar, se utilizaran las métricas RMSE y MAE. Los resultados se resumen en la siguiente tabla:
```{r P4}
#Comparación modelos y recomendación
library(Metrics) #paquete para funciones de métricas

Metricas=data.frame(Modelo=c("lm1","lm2","lm3","LASSO","Ridge","KNN","Random Forest"), RMSE=NA, MAE=NA)


#RMSE
Metricas[1,2] = rmse(train$Rating,test.lm) #lm1
Metricas[2,2] = rmse(train$Rating,test.lm2) #lm2
Metricas[3,2] = rmse(train$Rating,test.lm3) #lm3
Metricas[4,2] = rmse(train$Rating,test.lasso) #lasso
Metricas[5,2] = rmse(train$Rating,test.rr) #ridge
Metricas[6,2] = "1.741664"#knn
Metricas[7,2] = "1.726167" #rf


#MAPE 
Metricas[1,3] = mae(train$Rating,test.lm) #lm1
Metricas[2,3] = mae(train$Rating,test.lm2) #lm2
Metricas[3,3] = mae(train$Rating,test.lm3) #lm3
Metricas[4,3] = mae(train$Rating,test.lasso) #lasso
Metricas[5,3] = mae(train$Rating,test.rr) #ridge
Metricas[6,3] = "1.482653" #knn
Metricas[7,3] = "1.477667" #rf

kable(Metricas)

```

#### Pregunta 5

(2.0 puntos) En esta parte, se compararán los grados de satisfacción entre las distintas salas de la cadena de supermercados. Para lo siguiente usted deberá clasificar cada evaluación de la calidad de servicios de acuerdo a si el cliente está o no satisfecho. Para eso puede considerar que un cliente está satisfecho si tiene un Rating mayor o igual a los 7 puntos. Con esto:

**a)**Estimar un modelo de decisión homogéneo para cada sucursal y compare sus resultados entre sucursales. Discuta brevemente sus resultados.

```{r P5_a}
#Modelo Homogéneo con variables explicativas

#Dividimos a los clientes en satisfechos/insatisfechos 
train$Satisfecho <- as.factor(train$Rating >= 7)
test$Satisfecho <- as.factor(test$Rating >= 7)

head(test)
```

```{r}
#Regresión autoselección
# Logit-ish

train.lasso <- train(form = Satisfecho ~  Day + Quantity + `Unit price`, #Fórmula
                  data = train, #Datos
                  method = "glmnet", #Algoritmo 
                  family = 'binom',
                  #tuneGrid = expand.grid(alpha = 1, lambda = 1),
                  trControl = trainControl(method = "cv", number = 5) #Method = cross validation, number=10 (k-fold) 
)
test.lasso  <- predict(train.lasso , newdata=test) #Vector de datos predichos. Recibe una base de datos (newdata) y un modelo entrenado (train.lm)
error.lasso <- as.numeric(test$Satisfecho)-as.numeric(test.lasso) #Calcular los errores de predicción (dato real - dato estimado)
#print(error.lasso)
print(paste('Error de predicción: ', mean(abs(error.lasso))))

```
Preparamos los datos
```{r}

##Creación tabla entrenamiento
TablaE = data.frame(table(train$Satisfecho)) #creamos un fichero de datos desde una tabla con la función data.frame() sobre la función table()
colnames(TablaE) <- c("Nivel Satisfaccion","Usuarios") #cambiamos los nombres de las variables del fichero de datos para identificarlas mejor

##Creación tabla entrenamiento
TablaT = data.frame(table(test$Satisfecho))
colnames(TablaT) <- c("Nivel Satisfaccion","Usuarios") 

kable(TablaE)
kable(TablaT)

```

Modelo de decisión homogéneo para cada sucursal
```{r}
ll.bb <-function(theta){
  myalpha = exp(theta[1])
  mybeta  = exp(theta[2])
  pr = array(NA, dim=nrow(train))
  for(i in 1:nrow(train)){
    pr[i] = with(train, choose(ms[i],xs[i])*beta(myalpha+xs[i],mybeta+ms[i]-xs[i]) / beta(myalpha,mybeta))
  }
  return(-sum(log(pr)))
}

theta.start = rep(0.666,2)
cat("Maximizing likelihood beta binomial ... \n")
mle.bb = optim(par=theta.start, fn=ll.bb, hessian=TRUE, method="BFGS", control = list(maxit=30000, trace=TRUE, REPORT=10))
myalpha = exp(mle.bb$par[1])
mybeta  = exp(mle.bb$par[2])
print(c(myalpha, mybeta))

# compute conditional expectations
ep = array(NA, dim=nrow(train))
for(i in 1:nrow(train)){
  ep[i] = with(train, (myalpha+xs[i])/(myalpha+mybeta+ms[i]))
  if (ep[i] > 0.00207) cat("sent to segment", i, "\n")
}
```

**b)**Estimar un modelo de decisión heterogéneo para cada sucursal y compare sus resultados entre sucursales. Discuta brevemente sus resultados.

```{r p5_b}
#Modelo Heterogéno con variables explicativas
```

## Resumen y Conclusiones

Documenta acá el resumen y las conclusiones principales (esto te servirá para la presentación del jueves 6)

#### Pregunta 6

```{r P6}
#Resumen y conclusiones

```

## Anexos

Documenta acá cualquier otro adicional que consideres útil tener de referencia.

#### Pregunta X

```{r PX}

```

#### Pregunta Y

```{r PY}

```

#### Pregunta Z

```{r PZ}

```
