---
title: "Laboratorio de Modelos de Elección Discreta"
author: "Nicolás Acevedo, Constanza Bastías, Pablo Ubilla"
date: "09-06-2021"
output: 
  html_document:
    df_print: paged
    highlight: tango
    theme: simplex
  pdf_document:
    toc: yes
encoding: UTF-8
---

```{r setup, include=FALSE}
knitr::opts_chunk$set(echo = TRUE)
```

## Primera parte del laboratorio

Un grupo de ex-alumnos/as del IN5602 que hoy se han dedicado a emprender estan considerando crear un servicio de turismo basado en la pesca recreativa. Para entender el comportamiento de los clientes y así poder planificar las estregias de venta, una integrante de este grupo de emprendedores implementó una encuesta para entender las preferencias de los clientes. La encuesta fue contestada por una muestra de 1182 personas quienes eligieron su modalidad de pesca preferido entre 4 modos distintos. La encuesta incluye la opción escogida (beach, pier, boat, charter) el precio por alternativa de modo de pesca (*price*), la tasa de pesca por opción (*catch*) y por último, el ingreso de cada individuo (*income*).

```{r ,message=FALSE}
#Se limpia el espacio de trabajo

rm(list=ls())				# Limpiamos todos los objetos creados en R
graphics.off()	    # se limpian los graficos 

```

```{r ,message=FALSE}
#Se carga la base de datos
data("Fishing", package = "mlogit")
head(Fishing, 5)
```

### Preguntas

1.  Usando la librería *mlogit*, estime un modelo logit e interprete sus resultados.

```{r ,message=FALSE}
#cargar libreria
library(mlogit)

#Formatear la data
Fishing2 <- mlogit.data(data = Fishing, shape = "wide", varying=2:9, choice = "mode")
```

Veamos un modelo Logit condicionado en el ingreso de las personas, incluyendo el efecto entre opciones de las variables que son independientes a estas (price y catch)

```{r ,message=FALSE}
#La base ya viene en formato long, por lo que tiramos Logit condicionado
modelo_logit<-mlogit(mode ~  price + catch | income | 0, data=Fishing2)	
summary(modelo_logit)
```

Se puede observar que la mayoría de los coeficientes obtenidos son significativos. a excepción de las interacciones boat:income y charter:income. Vemos que en los efectos fijos por cada opción existe el siguiente orden de preferencias según la magnitud del coeficiente (recordando que beach es la elección de control): charter, pier, boat y beach. Ahora bien, si analizamos las interacciones que existen con el ingreso (en realidad es el efecto del ingreso en cada opción, que se analiza en conjunto con los coeficiente, pero se entiende la idea) vemos que son poco significativas para boat y charter, pero en el caso de pier vemos un efecto decreciente según el ingreso. Respecto a las variables asociadas a price, está tiene un signo coherente, pues entre más cara es la opción menor será su preferencia. El signo de catch también es coherente, pues entre mayor es la tasa de captura en la opción, mayor su preferencia (es una experiencia más grata de pesca).

2.  Usando la librería *mlogit*, estime un modelo probit e interprete sus resultados incluyendo los valores de la matriz de varianza covarianza"

Es importante notar que en el modelo no se incluye "catch" pues al incluir esta variable, se calculan los valores de la matriz Cholesky, termina provocando que esta no sea definida positiva (es una condición de ese tipo de matriz), arrojando un error al tener una matriz no invertible. Esto no debería realmente afectar el cálculo de la matriz de varianza-covarianza de todas maneras.

```{r, message=FALSE}
#Modelo probit
modelo_probit <- mlogit(mode ~ price | income | 0, data = Fishing2, probit = TRUE)
summary(modelo_probit)
```

Con los coeficientes anteriores podemos interpretar algo similar al modelo Logit, que con respecto a la opción de control "beach", a mayor ingreso, será más probable que la persona escoja bote, mientras que será menos probable que escoja pier, y aún menos probable que escoja charter, pero con los coeficientes de los interceptos logrando el efecto contrario para valor muy muy bajos de ingreso, ya que todos tienen el signo contrario y podrían llegar a ser mayores los interceptos de por sí para valores bajos de ingreso. El precio sigue bajando la probabilidad en cualquier opción.

En cuanto a la matriz de varianza, vamos a utilizar la decomposición de Cholesky para calcular la matriz de varianza--covarianza. Es decir, aprovechando que la matriz de covarianza $\Sigma$ es semi-definida positiva, entonces podemos escribirla en descomposición de Cholesky como:

$$
\Sigma = LL^{T}
$$ Donde cada componente de $L$ es el coeficiente que no entrega la estimación anterior (ej: pier.per para la componente de pier con pier), normalizados por boat (por eso no aparece en los resultados), con lo que obtenemos entonces la matriz de var-cov normalizada según el coeficiente de boat con esta multiplicación de matrices, rellenando la matriz $L$ (simétrica):

```{r}

# Descomposición
L <- matrix(0, 3, 3)
L[!upper.tri(L)] <- c(1, coef(modelo_probit)[8:12])

#matriz var covar
V <- L %*% t(L)
V
```

Obtenemos el 1 en la diagonal para boat (1,1) dato que es la versión normalizada por este vista en clases. Dado esto, resulta complejo interpretar sus valores, ya que son sumas, restas y divisiones de las covarianzas entre cada opción.

Sin embargo, podemos intentar interpretar por sí solos los coeficientes obtenidos en el modelo Probit, en caso de que estos sean interpretables como las covarianzas pos sí solas (lo que según entiendo no es así por más de que el profesor haya dicho que sí era así en clases, pero interpretemos de todas maneras). De esta manera, nuestra matriz sería simplemente $L$ , por lo que los coeficientes por sí solos nos entregarían las covarianzas; es decir, la varianza de pier es 1.3423e-01, la de charter es 7.6262e-01, pero con esto no decimos mucho, en cambio sí podemos decir algo con las covarianzas, donde vemos que la covarianza entre los efectos no observables de la utilidad entre boat y chartes es negativa, mientras que el resto de covarianzas son positivas, por lo que la gente que escoge boat podría tener características no observables contrarias al resto. Sigue no teniendo mucho sentido interpretar esto en mi opinión.

3.  Usando la librería *gmnl* Construya un modelo con 2 clases latentes e interprete sus resultados.

```{r ,message=FALSE, warning=FALSE}

detach("package:mlogit", unload=TRUE)
install.packages("https://cran.r-project.org/src/contrib/Archive/mlogit/mlogit_1.0-2.tar.gz", repos=NULL,type="source")
library(gmnl)
library(mlogit) 

modelogmnl <- gmnl(mode ~ price + catch | income | 0 | 0 | 1 , data=Fishing2, model='lc', Q=2)
summary(modelogmnl)

```

En primer lugar, cabe notar que los coeficientes asociados a la clase 2 son en general significativos, a diferencia de los asociados a la clase 1 donde no se obtiene ningún coeficiente significativo. Destaca que el efecto del precio en la clase 2 es menor, lo que podría dar a entender un mayor poder adquisitivo. Respecto a catch se ve que en la clase 1 afecta negativamente, lo que de alguna forma da entender que se prefieren menores tasas de captura (experiencia más relajada, a diferencia de la clase 2 donde si aumenta la preferencia la tasa de captura. Para la clase 2 se ve que respecto a los modos charter y pier se ve un decrecimiento según el income, aunque ambos tienen un efecto fijo positivo (respecto a beach). Para la clase 1 el decrecimiento en income solo se ve para charter, que también tiene un efecto positivo fijo respecto a beach. La clase 2 tiene un efecto fijo de utilidad sobre beach respecto a la clase 1.

4.  En base a sus resultados de al menos una sugerencia comercial al equipo de emprendedores.

Se sugiere al equipo de emprendedores, ofrecer un servicio de pesca recreativa considerando que "charter" presenta alta preferencia, sin embargo, si se considera el ingreso de cada individuo, esta preferencia puede disminuir. Por lo que es aconsejable ofrecer un servicio en barco (charter) que sea asequible a su grupo objetivo. En general se puede observar que las preferencias varian según ingreso, lo que da a entender que puede ser importante determinar segmentos en los clientes para ver qué tipo de modo de pesca promocionar. Es claro que el precio tiene un efecto negativo en las preferencias, pero este es más marcado en algunos tipos de clientes que son más sensibles al precio (como se puede observar en las clases latentes), para este tipo de clientes puede ser bueno incluir algún tipo de promoción si es que se quiere incentivar un tipo de pesca.
